【裁判字號】    89,簡上,83
【裁判日期】    891020
【裁判案由】    傷害
【裁判全文】
臺灣雲林地方法院刑事判決                          八十九年度簡上字第八三號
    上  訴  人  甲○○
    即  被  告
右列上訴人因傷害案件，不服本院北港簡易庭中華民國八十九年十月二十日八十九年
度港簡字第一八四號第一審判決（聲請簡易處刑案號臺灣雲林地方法院檢察署八十九
年度偵字第三九九二號）提起上訴，本院合議庭為第二審判決如左：
    主  文
上訴駁回。
    事  實
一、甲○○於民國八十九年九月十一日九時三十分許，在雲林縣東勢鄉○○村○○路
    四十六號前，因細故與乙○○發生爭執，且乙○○持鐵板一塊擬予以毆打，竟於
    以竹棍一把將該鐵板撥開以後，基於傷害之故意，以上開竹棍毆打乙○○，致乙
    ○○受有右前臂進腕側血腫及擦破傷、左手臂血腫、左大拇指擦破傷、右手背擦
    傷、左額頭血腫裂傷、左肘擦破傷、左大腿背側血腫、左第四、五掌骨骨折等傷
    害。
二、案經被害人乙○○訴由雲林縣警察局台西分局報請臺灣雲林地方法院檢察署檢察
    官偵查起訴。
    理  由
一、訊據被告甲○○矢口否認有何傷害犯行，辯稱：當天係乙○○打伊，伊當時只有
    以竹棍擋他，並未毆打乙○○云云。經查：（一）被告甲○○於八十九年九月十
    一日上午九時三十分許，在雲林縣東勢鄉○○村○○路四十六號前，持竹棍朝告
    訴人乙○○頭部毆打，告訴人以手阻擋不及，隨即被被告毆打倒地，被告並以竹
    棍一直毆打告訴人之手部及腳部，致告訴人受有前述傷害之事實，業據告訴人乙
    ○○於警訊中指述綦詳，並有全民醫院八十九年九月十一日所出具之診斷證明書
    一紙在卷可佐，參以被告於警訊時供稱：「我有拿竹棍毆打他手部」「因他在我
    家門口用三字經一直罵我，罵了一個多鐘頭，而且還拿鐵板要打我，我就拿竹棍
    撥掉，有打到他的頭部（是他拿的鐵板自己打到）而我有用竹棍打他手部一下，
    後來旁邊有人再說不要打架了，我就回家看電視」「我沒有被他打到，所以沒有
    受傷」等語（見警訊卷），顯見被告確有持木棍朝乙○○之毆打之事實，足認告
    訴人之指訴，應與事實相符，堪予採信。（二）被告雖辯稱係因告訴人乙○○以
    鐵板欲毆打伊，伊始持木棍回擋，然查被告並未受傷，已據被告於警訊中供承在
    卷，反觀告訴人則受有右前臂近腕側血腫及擦破傷、左手臂血腫、左大拇指擦破
    傷、右手背擦傷、左額頭血腫裂傷、左肘擦破傷、左大腿背側血腫、左第四、五
    掌骨骨折等傷害，倘被告確係於告訴人予以攻擊之際，始意在防衛而持木棍抵擋
    告訴人之攻擊，則告訴人豈有因被告上開抵擋攻擊之行為，而於手部、額頭及左
    大腿等處多處受傷，甚且受有掌骨骨折傷害之可能？綜上所陳，被告上開所辯，
    顯係事後卸責之詞，不足採信，本件事證已臻明確，被告犯行洵堪認定。
三、核被告甲○○所為，係犯刑法第二百七十七條第一項傷害罪。原審認被告罪證明
    確，因予適用刑法第二百七十七條第一項、第四十一條、罰金罰鍰提高標準條例
    第一條前段、第二條等規定，量處被告拘役五十日，並諭知易科罰金之折算標準
    。本院經核原判決認事用法及量刑，俱無不合。被告上訴意旨指摘原判決不當，
    為無理由，應予駁回。
據上論斷，應依刑事訴訟法第四百五十五條之一第三項、第三百六十八條，判決如主
文。
本案經檢察官王淑月到庭執行職務
中       華       民       國      八十九     年    一     月     四    日
                                     臺灣雲林地方法院刑事第二庭
                                         審判長法官  紀  文  勝
                                               法官  趙  思  芸
                                               法官  冷  明  珍
右正本證明與原本無異。
不得上訴。
                                             書記官  周  麗  雲
中       華       民       國      八十九     年    一     月     五    日


司法院資訊處製作；財團法人民間司法改革基金會備份。
